臺灣高雄地方法院刑事判決　　　　　　　　　　　　九十二年度訴字第二三五七號
　　公　訴　人　臺灣高雄地方法院檢察署檢察官
　　被　　　告　己○○
　　選任辯護人　劉新安
　　被　　　告　丁○○
　　指定辯護人　本院公設辯護人　戊○○
右列被告因毒品危害防制條例案件，經檢察官提起公訴（九十二年度偵字第一四五九
七號），本院判決如左：
    主  文
己○○共同連續販賣第二級毒品，累犯，處有期徒刑拾年，褫奪公權伍年；又連續轉
讓第一級毒品，累犯，處有期徒刑貳年，應執行有期徒刑拾壹年，褫奪公權伍年。扣
案如附表(四)編號１至編號１０及附表(五)編號１至編號８之物，均沒收並銷燬之；扣案如
附表(五)編號９至編號之物，均沒收之；又犯罪所得新台幣參萬陸仟元沒收，如全部
或一部不能沒收時，以其財產抵償之。
丁○○共同販賣第二級毒品，處有期徒刑參年捌月。扣案如附表(四)編號１至編號１０及
附表(五)編號１至編號８之物，均沒收並銷燬之；扣案如附表(五)編號９至編號之物，
均沒收之；又犯罪所得新台幣貳仟元沒收，如全部或一部不能沒收時，以其財產抵償
之。
己○○被訴販賣第一級毒品部分無罪。
    事  實
一、己○○曾於民國八十九年間，因施用毒品案件，經法院分別判處有期徒刑十月、
    六月確定，並定應執行刑一年二月，又於八十九年間，因轉讓第二級毒品案件，
    經法院判處有期徒刑一年六月確定，並與前揭一年二月合併定應執行刑二年二月
    ，自八十九年七月三十日入監執行，甫於九十一年五月十七日縮短刑期假釋出獄
    ，刑期至九十一年八月二十六日屆滿，以已執行完畢論，猶不知悔改，復單獨或
    與丁○○共同為左列之行為：
    (一)己○○意圖營利，並基於販賣第二級毒品安非他命之概括犯意，以00000
      00000號行動電話作為聯絡工具，於附表(一)所示之時間、地點，連續販賣
      第二級毒品安非他命予甲○○及乙○○施用（次數及金額詳如附表(一)所載）。
    (二)己○○復承上開販賣第二毒品安非他命之概括犯意，並與其同居女友丁○○基
      於共同販賣第二級毒品安非他命之犯意聯絡，於九十二年七月七月十二時許，
      經乙○○以電話與己○○聯繫後，由己○○與丁○○共同駕乘丁○○所有車號
      七Ｍ─七八七八號自小客車，於同日十四時四十分許，前往高雄縣鳳山市○○
      路○段二五九號前之維新橋下見面，當場由己○○將安非他命一包交付予丁○○，再由丁○○將安非他命經由該自小客車之右前車窗交給乙○○，乙○○則
      將新台幣二千元交給丁○○（詳如附表(二)所載）。
    (三)己○○另基於轉讓第一級毒品海洛因及第二級毒品安非他命之概括犯意，於附
      表所示之時間、地點，連續以每次同時無償轉讓足供一次施用量之第一級毒品
      海洛因及第二級毒品安非他命予丁○○施用（詳如附表(三)所載）。
二、嗣於九十二年六月二十七日，經警於高雄市○鎮區○○街七巷十四號先查獲甲○○施用毒品，並供出毒品來源為己○○；並循線於九十二年七月七日十四時四十
    分許，在高雄縣鳳山市○○路○段二五九號前之維新橋下，查獲乙○○向己○○
    及丁○○購買安非他命；再循線於九十二年七月十日十四時二十分，於高雄市○○區○○路一二巷一弄二號地下室查獲己○○，並由己○○身上扣得如附表(四)
    之物，己○○復帶同員警前往上址二樓其與丁○○同居之住處起獲如附表(五)所示
    之物。
三、案經高雄市政府警察局刑警大隊報告台灣高雄地方法院檢察署檢察官偵查起訴。
    理  由
甲、有罪部分：
  一、被告己○○販賣第二級毒品安非他命予甲○○及乙○○部分：
    (一)此部分之犯罪事實，業據被告己○○於警訊、偵訊及本院審理中自白不諱，核
      與證人乙○○分別於及本院審理中證述之情節大致相符。復有扣案如附表(四)及
      附表(五)所示之第二級毒品安非他命九包可資佐證，被告己○○自白犯罪與事實
      相符，此部分事證明確，犯行堪予認定。
    (二)另有關被告己○○販賣安非他命予甲○○及乙○○之次數及金額，彼等供述及
      證述雖不一致，甚至證人乙○○於本院審理中供述其向被告己○○購買安非他
      命之次數（見本院九十三年三月四日第１０頁筆錄），與其在警訊中供述之情節
      亦有差異。惟被告己○○於偵查中已供稱：賣給乙○○有七、八次，都在九十
      二年四、五月間，地點在高雄鳳林橋下，每次三‧六公克四千元；賣給甲○○
      十一、十二次，在澄清湖，也是三‧六公克四千元（見九十二年七月二十九日
      偵訊筆錄）。嗣於本院審理時復供稱：我有販賣安非他命給乙○○，每次都是
      二千元、約一點八公克，都是在高雄縣市，是從九十二年四、五月間開始，最
      後一次是九十二年七月被警察跟監那次、前後約七到八次；我也有賣安非他命
      給甲○○，每次約二千元、大概都是在澄清湖，前後約十一、二次等語（見本
      院九十二年十一月六日筆錄）。其前後兩次供述販賣安非他命予甲○○及乙○○之情節一致。經比較先後供述與其他事證相互結合運用之可信情況擔保程度
      ，應認被告於偵訊及本院審理中所供述販賣予甲○○超過十一次之部分，及販
      賣予乙○○超過六次（不含與被告丁○○共同販賣之次數）部分，尚乏更為可
      信之旁證以供審認，是關於被告先後販賣安非他命之詳細次數及所得金額，雖
      因被告與證人供述不一而難於查考，但依前開說明，確可認定甲○○至少曾向
      被告己○○購買十一次，每次金額為二千元；另乙○○至少曾向被告己○○購
      買六次（不含向被告己○○及丁○○共同購買的那次），每次金額二千元。經
      依罪疑法則排除尚有存疑部分之供述後，應認被告己○○此部分販賣安非他命
      所得財物總額為新台幣（下同）三萬四千元（計算式：2000 X(11+6)=34000）
      ，併此說明。
  二、被告己○○轉讓第一、二級毒品予丁○○施用部分：
    (一)此部分之犯罪事實，業據被告己○○於本院審理時供稱：轉讓海洛因和安非他
      命給丁○○施用部分我也承認；我轉讓安非他命、海洛因給丁○○，第一次是
      九十一年七、八月，最後一次是九十二年七月，都是在我們金鼎路的租處。約
      每一、二個禮拜就會給他一次海洛因和安非他命，量都很少，供他一次施用等
      語甚詳（見本院九十二年十一月六日筆錄）。核與共同被告丁○○於九十二年
      七月十日警訊及九十二年八月二十六日偵訊中，供稱被告己○○確實無償提供
      第一級毒品海洛因及第二級毒品安非他命供其施用之情節一致。復有如附表(四)
      及附表(五)所示扣案之第一級毒品海洛因六包及第二級毒品安非他命九包可資佐
      證，被告己○○自白此部分之犯罪，與事實相符，其犯行亦堪認定。
    (二)至於被告己○○轉讓毒品之時間及次數，與共同被告丁○○供述之內容或略有
      出入，惟被告既於本院審理中供稱自九十一年七月、八月起至九十二年七月止
      ，約每星期一次，遠比丁○○於九十二年八月二十六日偵查中所供述之十次為
      多，衡情，被告應不致誨於事實而為自己更不利之陳述，從而，本件被告己○○轉讓毒品予丁○○之時間及次數，應以其在本院之供述為可採。
  三、被告己○○與被告丁○○共同販賣第二級毒品予乙○○部分：
    (一)訊據被告己○○固坦承於九十二年七月七日十四時四十分許，駕駛車號７Ｍ─
      七八七八號自小客車，搭載被告丁○○，在高雄縣鳳山市○○○路○段二五九
      號前，以二千元之代價，販賣第二級毒品安非他命一包與乙○○之事實不諱，
      惟辯稱：被告丁○○不知伊在販賣毒品；另被告丁○○亦矢口否認與被告己○○共同販賣毒品予乙○○，且附和被告己○○之說詞辯稱：案發當天己○○開
      車要載她去台東玩，伊不知道己○○與乙○○見面作何事，未看見被告己○○
      與乙○○交易毒品云云。經查：右揭犯罪事實業據證人汪瑞呈於偵訊及本院審
      理中證述：當天是己○○駕駛自小客車載她女友（指被告丁○○）先到查獲地
      點，乙○○後來才與人共乘機車到場，並在該自小客車右前座旁與己○○交易
      毒品，交易完畢，己○○駕車離開，並逮捕乙○○，另丁○○確定在自小客車
      上，因為在鳳山市○○路時，她有下車買東西等語甚詳（見本院九十三年三月
      四日第至頁筆錄），並有員警埋伏現場拍攝被告與乙○○交易毒品之照片
      六張在卷可資佐證。至被告二人固執前揭情詞辯解，惟查：
      １、被告丁○○自承於案發當時，已和被告己○○同居長達半年之久（見本院
          九十三年三月十七日第頁筆錄），且九十二年七月十日警方於高雄市三
          民區○○路一二○巷一弄二號二樓查獲時，被告丁○○正在二樓房間內睡
          覺，而附表(五)所示扣案之物品，當時全部放在該房間桌子上之事實，並據
          被告二人於本院九十二年十一月六日準備程序中確認無訛（見該日筆錄第
          ５頁）。而被告丁○○本身即有施用毒品之習慣，已如前述，對於被告楊
          宗華所持有上開物品確係毒品一情，自當知悉。再參以證人乙○○於本院
          審理時已證稱：之前與被告己○○交易毒品時，曾經見過被告丁○○一、
          二次等語（見本院九十三年三月四日第７頁至第８頁筆錄）。則被告邱淑
          惠辯稱不知被告己○○當天與乙○○見面係準備從事毒品交易云云，顯係
          卸責之詞，不足為採。
      ２、又證人乙○○於警訊中陳述其當天與被告己○○交易毒品之情節時已證稱
          ：「阿華」（指被告己○○）見到我打開右前車窗，將一包安非他命交給
          女友（指被告丁○○）再交給我，我就把二千元拿給她女友等語（見九十
          二年七月七日警訊筆錄）。雖證人乙○○事後於本院審理時翻異前詞，改
          稱：伊是把錢交給己○○，己○○就交安非他命給他等語（見本院九十三
          年三月四日第６頁筆錄），惟查：
          (1)被告丁○○於案發當天，確實坐在自小客車駕駛座之右側，業據被告邱
            淑惠自承在卷。而證人乙○○與被告二人交易毒品時，乙○○僅係將手
            伸入該自小客車內交付金錢及收受毒品，頭部及身體並未進入自小客車
            內之事實，並據證人乙○○證述屬實，且有上開警方之蒐證照片在卷可
            稽。衡情，倘被告己○○未透過被告丁○○之手交付毒品及收受金錢，
            以證人乙○○僅係將手伸入車內交易之情形，被告己○○勢必側身延展
            手臂，始能與乙○○完成交易，且因兩人中間還隔著被告丁○○，更增
            加此種交易方式之困難度。又駕駛人透過坐在駕駛座右側之乘客，傳遞
            物品予站在右前車窗外之人，符合一般之行為習慣，況且，被告丁○○
            係被告己○○之女友，並非外人，豈有不透過被告丁○○傳遞物品之理
            。
          (2)證人乙○○固又證稱係因警訊時精神不濟，意識不清，才會於警訊中證
            述透過被告丁○○交易毒品等語（見本院九十三年三月四日第７頁、第
            頁筆錄），惟查：被告自承於警訊時並未遭受不當訊問，（見本院同
            日筆錄），且觀之被告於警訊中所製作之筆錄，尚能清楚交待其與被告
            交易毒品所使用之行動電話號碼及對方之行動電話號碼，其所謂意識不
            清之說詞，實不足採信。再參以證人乙○○與被告己○○交易毒品之次
            數頻繁，與被告二人應已熟識，其於本院之證詞，自有迴護被告丁○○
            之嫌。從而，證人乙○○於警訊中之陳述，具有較可信之特別情況，依
            刑事訴訟法第一百五十九條之二之規定，自有證據能力。
      ３、再觀之被告己○○及丁○○最初於警訊及檢察官偵訊時，均仍堅稱丁○○
          當時並未在車上，極力撇清丁○○與本案之關係，若被告丁○○未參與該
          次販賣毒品之行為，何須如此。足證被告丁○○上開辯解均不足採信。
    (二)按以幫助他人犯罪之意思而參與犯罪，其所參與者，茍係犯罪構成要件之行為
      ，亦為正犯，最高法院二十五年上字第二二五三號判例足資參照。本件，被告
      丁○○既知悉被告己○○從事販賣毒品之行為，縱其主觀上僅係基於幫助被告
      己○○販賣第二級毒品，惟其所實施者為交付毒品及收受價金之販賣毒品之犯
      罪構成要件行為，揆諸前揭說明，仍應論以販賣毒品罪之共同正犯。從而，被
      告丁○○與被告己○○共同販賣第二級毒品予乙○○之犯行，亦堪認定。且被
      告二人此部分販賣安非他命所得財物總額為新台幣二千元，併此說明。
  四、核被告己○○所為，係犯毒品危害防制條例第四條第二項之販賣第二級毒品罪
      及第八條第一項、第二項之轉讓第一級、第二級毒品罪，其持有毒品之低度行
      為，應為販賣及轉讓毒品之高度行為所吸收，不另論罪；被告丁○○所為係犯
      毒品危害防制條例第四條第二項之販賣第二級毒品罪。又被告己○○、丁○○
      就九十二年七月七日販賣第二級毒品予乙○○之行為，具有犯意聯絡及行為分
      擔，應論以共同正犯。被告己○○以一行為同時轉讓海洛因及安非他命予共同
      被告丁○○，為想像競合犯，應依刑法第五十五條前段之規定，從一重論以轉
      讓第一級毒品罪；又被告己○○先後多次販賣第二級毒品及轉讓第一級毒品之
      行為，均時間緊接，所犯均係構成要件相同之罪名，顯均係基於概括犯意為之
      ，均為連續犯，均應依刑法第五十六條之規定，論以一罪，除販賣第二級毒品
      罪之法定刑無期徒刑部分，依法不得加重外，均依法加重其刑。又被告己○○
      所犯連續販賣第二級毒品及連續轉讓第一級毒品二罪間，行為互殊，罪名不同
      ，應分論併罰之。被告己○○曾於八十九年間，因施用毒品案件，經法院分別
      判處有期徒刑十月、六月確定，並定應執行刑一年二月，又於八十九年間，因
      轉讓第二級毒品案件，經法院判處有期徒刑一年六月確定，並與前揭一年二月
      合併定應執行刑二年二月，自八十九年七月三十日入監執行，甫於九十一年五
      月十七日縮短刑期假釋出獄，刑期至九十一年八月二十六日屆滿，以已執行完
      畢論，此有台灣高等法院被告全國前案紀錄表及台灣高雄地方法院檢察署刑案
      資料查註紀錄表各一份在卷可佐，其前受有期徒刑之執行完畢後，五年內再犯
      本件有期徒刑以上之罪，為累犯，應依刑法第四十七條之規定，除販賣第二級
      毒品罪之法定刑無期徒刑部分，依法不得加重外，應遞加重其刑。再本件被告
      丁○○所犯販賣第二級毒品之罪，其最輕法定本刑雖為七年以上有期徒刑之罪
      ，惟考量被告丁○○係被告己○○之女友，而本次販賣毒品之過程僅居於從屬
      之地位，且販賣毒品之次數、數量及金額均非被告己○○所可比擬，情輕法重
      ，被告丁○○之行為不無可堪憫恕之處，本院認如處以最輕之七年以上有期徒
      刑仍嫌過重，爰依刑法第五十九條之規定，酌予減輕其刑。
  五、爰審酌被告二人非法販賣安非他命予他人，被告己○○尚提供毒品供女友吸食
      ，危害他人身心健康甚鉅，惟被告己○○犯罪後坦承部分犯行，態度尚可，另
      被告丁○○僅居於從屬地位及其等販賣及轉讓毒品之次數、數量等一切情狀，
      分別量處如主文所示之刑，被告己○○部分，並定應執行之刑。另本院依其犯
      罪之性質，認被告己○○販賣第二級毒品之犯行，有褫奪公權之必要，並宣告
      褫奪公權五年。
  六、扣案如附表(四)編號１至編號８及附表(五)編號１至編號７之物，確為第一級毒品
      海洛因及第二級毒品安非他命，分別有如附表所示之法務部調查局鑑定通知書
      及高雄醫學大學附設中和紀念醫院檢驗報告各一份在卷可按，應依毒品危害防
      制條例第十八條第一項之規定，沒收並銷燬之。另扣案如附表(四)編號９至編號
      １０及附表(五)編號８之物，經送驗結果均有海洛因殘渣反應，亦有如附表所示之
      高雄醫學大學附設中和紀念醫院檢驗報告在卷可佐，且於客觀上無法與殘留之
      海洛因殘渣剝離，應視同毒品，依毒品危害防制條例第十八條第一項之規定，
      併予宣告沒收並銷燬之。又扣案如附表(五)編號９、編號１０及編號之塑膠板、
      糖粉及行動電話（0000000000），分別是被告己○○所有供研磨毒品販賣、摻
      在海洛因內轉讓予丁○○施用及連絡販賣第二級毒品所用之物，業據被告陳明
      在卷；及販賣毒品所得之財物三萬四千元，均應依同條例第十九條第一項之規
      定沒收之；所得財物三萬四千部分，如全部或一部不能沒收時，因係現款，故
      應以其財產抵償之。至於扣案如附表(四)編號及附表(五)編號之行動電話三支
      （0000000000、0000000000、0000000000），因證人甲○○及乙○○均供稱係
      以電話與被告己○○所有之0000000000行動電話聯絡毒品交易事宜，不能證明
      此三支扣案之行動電話與被告之犯罪行為有關，均不另為沒收之諭知，附此敘
      明。
  七、公訴人固認被告丁○○就附表(一)編號連續販賣第二級毒品予乙○○之行為，
      與被告己○○具有犯意聯絡及行為分擔，亦應論以共同正犯。惟查，此部分之
      事實，為被告丁○○所堅詞否認。而有關被告丁○○與被告己○○共同販賣第
      二級毒品與乙○○施用部分，除附表(二)所示該次犯行有積極之證據足資證明外
      ，其餘部分之行為，則查無其他積極之證據足資認定，應認證據不足。惟此部
      分若構成犯罪，因與被告丁○○如附表(二)所示之犯行，具有連續犯之裁判上一
      罪之關係，爰不另為無罪之諭知，併此敘明。
乙、無罪部分：
  一、公訴意旨另以：被告己○○基於販賣第一級毒品海洛因之概括犯意，自九十一
      年十二月起，連續在高雄縣澄清湖後門附近，以每個月三次，每次約一千元之
      代價，販賣第一級毒品海洛因供甲○○施用，因認被告己○○尚涉犯毒品危害
      防制條例第四條第一項之販賣第一級毒品罪嫌。
  二、按犯罪事實應依證據認定之，無證據不得認定其犯罪事實；又不能證明被告犯
      罪者，應諭知無罪之判決。刑事訴訟法第一百五十四條第二項及第三百零一條
      第一項分別定有明文。又按刑事訴訟法上所謂認定犯罪事實之證據，係指足以
      認定被告確有犯罪行為之積極證據而言，如未能發現相當證據或證據不足以證
      明，自不能以推測或擬制之方法，以為裁判基礎，最高法院二十九年度上字第
      三一五號及四十年度台上字第八十六號分別著有判例可資參照。而認定不利
      於被告之事實，須依積極證據，苟積極證據不足為不利被告之認定時，即應為
      有利於被告之認定，更不必有何有利之證據；又認定犯罪事實所憑之證據，雖
      不以直接證據為限，間接證據亦包括在內，然而無論直接證據或間接證據，其
      為訴訟上之證明，須於通常一般之人均不致有所懷疑，而得確信其為真實之程
      度者，始得據為有罪之認定，倘其證明尚未達到此一程度，而有合理之懷疑存
      在而無從使事實審法院得有罪之確信時，即應由法院為諭知被告無罪之判決，
      最高法院亦分別著有三十年度上字第八一六號及七十六年度台上字第四九八六
      號判例足參。亦即若證據資料在經驗科學上或論理法則上尚有對被告較為有利
      之存疑，而無從依其他客觀方法排除此項合理之可疑，即不得以此資料作為斷
      罪之基礎，且刑事訴訟制度受「倘有懷疑，即從被告之利益為解釋」、「被告
應被推定為無罪」之原則所支配，故得為訴訟上之證明者，無論為直接或間接
      證據，須客觀上於一般人均不致有所懷疑而達於確信之程度者，始可據為有罪
      之認定，倘其證明尚未達於「確信」之程度，而有合理可疑存在時，即難據以
      為被告不利認定，換言之，在法律判斷上，即不能為被告有罪之認定。
  三、本件訊據被告己○○堅詞否認有何販賣第一級毒品海洛因予甲○○之犯行，辯
      稱：扣案如附表(四)及附表(五)之海洛因是自己要吸食及轉讓予共同被告丁○○施
      用的，且不可能一次以一千元同時販賣第一級毒品海洛因及第二級毒品安非他
      命予甲○○等語。而本件公訴人認被告己○○涉嫌販賣第一級毒品海洛因之罪
      嫌，無非係以被告己○○於警訊中之供述、證人甲○○於警訊中之證述及如附
      表(四)及附表(五)所示扣案之物品為主要論據。惟查：
    (一)按被告以外之人於審判外之言詞或書面陳述，除法律有規定者外，不得作為證
      據，刑事訴訟法第一百五十九條第一項定有明文。此乃訴訟程序採直接審理主
      義及言詞審理主義，在使法官憑其直接審理及言詞審理中有關人員之陳述，所
      獲得之態度證據，形成正確心證，是以證人以書面代替到庭之陳述要與直接審
      理主義、言詞審理主義有違，不得採為證據，並以之確保當事人之反對詰問權
      。本件證人甲○○於警訊中，固曾證稱向被告己○○購買第一級毒品海洛因，
      惟嗣於檢察官偵查時，即未再到庭應訊。再經本院兩次傳訊未到庭後，此部分
      之證據方法，業據公訴人於本院九十三年三月十七日審理時，當庭表示捨棄。
      則證人甲○○既僅於警訊中到案陳述，其於警訊中之陳述，屬於審判外之言詞
      ，依上開說明，自無證據能力，核先敘明。
    (二)又被告或共犯之自白，不得作為有罪判決之唯一證據，仍應調其他必要之證據
      ，以察其是否與事實相符，刑事訴訟法第一百五十六條第二項定有明文。經查
      ：被告己○○於警訊中固供稱：自九十一年十二月起開始販賣海洛因，一錢（
      即三‧五七公克）賣二萬元等語（見九十二年七月十日警訊筆錄），惟對於販
      賣之對象則隻字未提。再參諸被告己○○於同年月十一日移送檢察官複訊時，
      即向檢察官表示其販毒品（安非他命）之對象為乙○○，惟卻未提及販賣第一
      級毒品予甲○○施用，倘被告己○○確已於警訊中自白販賣第一級毒品海洛因
      予甲○○，何以未如同其販賣第二級毒品予乙○○一般，在偵查中即供述其販
      賣之對象。又被告己○○嗣於檢察官複訊時供稱：以二萬三千元買進，二萬六
      千元賣出（三‧六公克─約一錢）海洛因等語，與其於檢察官複訊之前一天在
      警訊中供稱：（海洛因）一錢賣二萬元，價錢差距將近六千元。其前後不到一
      天，對於供述販賣第一級毒品之價錢竟有如此之差異，是否真有在從事販賣第
      一級毒品之犯行，自屬可疑。況且，被告己○○嗣於本院審理中即堅稱未販賣
      第一級毒品予甲○○，從而，被告於警訊中所為販賣第一級毒品之供述，尚難
      逕採為對被告己○○不利之認定。
    (三)再被告己○○為警方查獲時，固扣得如附表(四)及附表(五)所示之第一級毒品海洛
      因六包，惟經送驗結果，上開六包海洛因合計淨重僅有六四‧七一公克（包裝
      重六‧七八公克），此有法務部調查局編號第000000000號鑑定通知
      書一份在卷可稽。而被告己○○及丁○○為警查獲時，經將其二人所採集之尿
      液送驗結果，均呈嗎啡陽性反應，亦有高雄市立凱旋醫院九十二年七月二十三
      日煙毒尿液檢驗成績書一紙存卷可參，顯見被告二人確實均有施用第一級毒品
      海洛因之習慣。此外，被告己○○自承每天需施用約一錢（即三‧五七公克）
      之海洛因（見本院九十三年三月十七日第１０頁筆錄），另被告己○○每星期尚
      無償轉讓第一級毒品海洛因一次予被告丁○○施用，已如前述。從而，被告己○○辯稱扣案之第一級毒品海洛因係供自己及轉讓丁○○施用等情，應可採信
      。
    (四)至於扣案如附表(四)編號９、編號１０及附表(五)編號８之空夾鏈袋及電子秤，經檢
      驗結果，固亦呈海洛因陽性反應，已如前述，惟被告己○○既有轉讓海洛因予
      被告丁○○施用之行為，且被告己○○辯稱：第一級毒品海洛因價格相當昂貴
      ，擔心販賣者偷斤減兩，始攜帶電子秤購買海洛因；此外，轉讓予被告丁○○
      施用之海洛因，亦事先秤重加以分裝，以免其施用過量等語，所為辯解，亦非
      全然無據。何況，本件既無積極之證據，足以證明被告己○○確有販賣第一級
      毒品海洛因之行為及販賣之對象，殊不能僅以扣得之電子秤及空夾鏈袋檢驗出
      海洛因之反應，即認被告係以之作為販賣毒品海洛因之用，而認定其有販賣第
      一級毒品海洛因之行為。
  四、綜上所述，公訴人認被告己○○涉嫌販賣第一級毒品罪嫌所憑之證據，尚未達
      於通常一般之人均不致有所懷疑，而得確信其為真實之程度，依刑事訴訟制度
      「倘有懷疑，即從被告之利益為解釋」、「被告應被推定為無罪」之原則，即
      難據以為被告不利認定。此外，復查無其他積極之證據，足資認定被告己○○
      有何販賣第一級毒品海洛因之犯行，自屬不能證明被告犯罪，依首開之說明，
      自應為被告無罪之諭知。
據上論斷，應依刑事訴訟法第二百九十九條第一項前段，毒品危害防制條例第四條第
二項、第八條第一項、第二項、第十八條第一項、第十九條第一項，刑法第十一條前
段、第二十八條、第五十六條、第五十五條前段、第五十一條第五款、第四十七條、
第五十九條、第三十七條第二項，判決如主文。
本案經檢察官丙○○到庭執行職務。
中      華      民      國    九十三    年      三     月      三十一   日
                                  臺灣高雄地方法院刑事第六庭
                                      審判長  法  官  陳志銘
                                              法  官  柯盛益
                                              法  官  高英賓
右正本證明與原本無異。
如不服本判決，應於判決送達後十日內，向本院提出上訴狀。
          書記官  黃進遠
中      華      民      國    九十三    年      四     月        一     日
附表(一)：被告己○○販賣第二級毒品安非他命之犯罪事實
┌──┬─────┬───────┬─────┬────┬───────┐
│編號│ 交易時間 │  交易地點    │ 交易對象 │  次數  │  每次金額    │
│    │          │              │          │        │  (新台幣)    │
├──┼─────┼───────┼─────┼────┼───────┤
│  │九十二年四│高雄縣澄清湖後│甲○○    │十一次  │二千元        │
│    │、五月起至│面馬路旁      │          │        │              │
│    │七月間止  │              │          │        │              │
├──┼─────┼───────┼─────┼────┼───────┤
│  │九十二年四│高雄縣鳳山市維│乙○○    │六次    │ 二千元       │
│    │、五月間起│新橋旁、澄清湖│          │        │              │
│    │七月間止  │後門          │          │        │              │
└──┴─────┴───────┴─────┴────┴───────┘
附表(二)：被告己○○與丁○○共同販賣第二級毒品安非他命之犯罪事實
┌──┬─────┬───────┬─────┬────┬───────┐
│編號│ 交易時間 │  交易地點    │ 交易對象 │  次數  │  每次金額    │
│    │          │              │          │        │  (新台幣)    │
├──┼─────┼───────┼─────┼────┼───────┤
│  │九十二年七│高雄縣鳳山市維│乙○○    │一次    │二千元        │
│    │月七日十四│新橋下        │          │        │              │
│    │時四十分許│              │          │        │              │
└──┴─────┴───────┴─────┴────┴───────┘
附表(三)：被告己○○轉讓第一級毒品海洛因及第二級毒品安非他命之犯罪事實
┌──┬─────┬───────┬─────┬────┬───────┐
│編號│ 時  間   │  地    點    │ 轉讓對象 │  次數  │轉讓毒品之種類│
│    │          │              │          │        │及數量        │
├──┼─────┼───────┼─────┼────┼───────┤
│  │九十一年七│高雄市三民區金│丁○○    │每星期一│足供一次施用之│
│    │、八月間起│鼎路一二○巷一│          │次      │少量海洛因及安│
│    │至九十二年│弄二號二樓    │          │        │非他命        │
│    │七月止    │              │          │        │              │
└──┴─────┴───────┴─────┴────┴───────┘
附表(四) ：自己○○身上查扣之物品
┌─┬────────┬────┬────┬──────────────┐
│編│  物 品 名 稱   │ 數 量  │ 重 量  │  鑑 定 報 告(備註)         │
│號│                │        │        │                            │
├─┼────────┼────┼────┼──────────────┤
│１│海洛因          │一包    │與附表(二)│法務部調查局編號000000000號 │
├─┼────────┼────┤編號１、│鑑定通知書                  │
│２│海洛因          │一包    │２之海洛│                            │
│  │                │        │因共六包│                            │
├─┼────────┼────┤，合計淨│                            │
│３│海洛因          │一包    │重六四‧│                            │
│  │                │        │七一公克│                            │
├─┼────────┼────┤(包裝重 │                            │
│４│海洛因          │一包    │六‧七八│                            │
│  │                │        │公克)   │                            │
├─┼────────┼────┼────┼──────────────┤
│５│安非他命        │一包    │與附表(二)│高雄醫學大學附設中和紀念醫院│
├─┼────────┼────┤編號３至│編號9212─79號檢驗報告。    │
│６│安非他命        │一包    │７，合計│                            │
├─┼────────┼────┤驗後毛重│                            │
│７│安非他命        │一包    │一三○‧│                            │
├─┼────────┼────┤二公克。│                            │
│８│安非他命        │一包    │        │                            │
├─┼────────┼────┼────┼──────────────┤
│９│空夾鏈袋        │二包    │海洛因殘│高雄醫學大學附設中和紀念醫院│
│  │                │        │渣反應  │編號9210─242號檢驗報告     │
├─┼────────┼────┼────┼──────────────┤
│１０│電子秤          │一具    │同右    │同右編號9210─240檢驗報告   │
│  │                │        │        │                            │
├─┼────────┼────┼────┼──────────────┤
││行動電話        │一支    │        │號碼：0000000000            │
└─┴────────┴────┴────┴──────────────┘
附表(五)：自己○○位於高雄市○○區○○路一二○巷一弄二號二樓住處查扣之物品
┌─┬────────┬────┬────┬──────────────┐
│編│  物 品 名 稱   │ 數 量  │ 重 量  │  鑑 定 報 告(備註)         │
│號│                │        │        │                            │
├─┼────────┼────┼────┼──────────────┤
│１│海洛因          │一包    │見附表(一)│法務部調查局編號000000000號 │
├─┼────────┼────┤編號１至│鑑定通知書                  │
│２│海洛因          │一包    │編號４之│                            │
│  │                │        │記載    │                            │
├─┼────────┼────┼────┼──────────────┤
│３│安非他命        │一包    │8見附表 │同上                        │
├─┼────────┼────┤(一)編號５│                            │
│４│安非他命        │一包    │至編號８│                            │
├─┼────────┼────┤之記載  │                            │
│５│安非他命        │一包    │        │                            │
├─┼────────┼────┤        │                            │
│６│安非他命        │一包    │     │                            │
├─┼────────┼────┤        │                            │
│７│安非他命        │一包    │        │                            │
├─┼────────┼────┼────┼──────────────┤
│８│空夾鏈袋        │二包    │海洛因殘│高雄醫學大學附設中和紀念醫院│
│  │                │        │渣反應  │編號9210─242號檢驗報告     │
├─┼────────┼────┼────┼──────────────┤
│９│塑膠板          │二片    │無毒品反│同右編號9210─243檢驗報告   │
│  │                │        │應      │                            │
├─┼────────┼────┼────┼──────────────┤
│１０│糖粉            │一包    │同右    │同右9210─241檢驗報告       │
│  │                │        │        │                            │
├─┼────────┼────┼────┼──────────────┤
││行動電話        │一支    │        │號碼：0000000000            │
├─┼────────┼────┼────┼──────────────┤
││行動電話        │二支    │        │號碼：0000000000            │
│  │                │        │        │      0000000000            │
└─┴────────┴────┴────┴──────────────┘
附錄論罪科刑法條：
毒品危害防制條例第四條第二項
製造、運輸、販賣第二級毒品者，處無期徒刑或七年以上有期徒刑，得併
科新臺幣七百萬元以下罰金。
毒品危害防制條例第八條
轉讓第一級毒品者，處一年以上七年以下有期徒刑，得併科新臺幣一百萬
元以下罰金。
轉讓第二級毒品者，處六月以上五年以下有期徒刑，得併科新臺幣七十萬
元以下罰金。
